# Planejamento da [Sprint 02](https://github.com/fga-gpp-mds/2018.1-Grupo3/milestone/6)

## Foco 
Preparando time para codar.

## Datas
<b>Data de início:</b> 17/03/2018

<b>Data de termino:</b> 23/03/2018

## Backlog

<table style="text-align:center">
  <thead>
    <tr>
      <th>Issue</th>
      <th>Descrição</th>
      <th>Pontuação</th>
      <th>Status</th>
    </tr>
  </thead>
  <tbody>
    <tr>
      <td>
        <a href="https://github.com/fga-gpp-mds/2018.1-TropicalHazards-BI/issues/50">50</a>
      </td>
      <td>Refatorar tópico Restrições do Documento de Visão</td>
      <td><b>1</b></td>
      <td>Nova</td>      
    </tr>
    <tr>
      <td>
        <a href="https://github.com/fga-gpp-mds/2018.1-TropicalHazards-BI/issues/49">49</a>
      </td>
      <td>Refatorar tópico Recursos do Produto do Documento de Visão</td>
      <td><b>1</b></td>
      <td>Nova</td>      
    </tr>
    <tr>
      <td>
        <a href="https://github.com/fga-gpp-mds/2018.1-TropicalHazards-BI/issues/48">48</a>
      </td>
      <td>Refatorar tópico Visão Geral do Produto do Documento de Visão</td>
      <td><b>1</b></td>
      <td>Nova</td>      
    </tr>
    <tr>
      <td>
        <a href="https://github.com/fga-gpp-mds/2018.1-TropicalHazards-BI/issues/47">47</a>
      </td>
      <td>Refatorar tópico referente as partes interessadas do Documento de Visão</td>
      <td><b>1</b></td>
      <td>Nova</td>      
    </tr>
    <tr>
      <td>
        <a href="https://github.com/fga-gpp-mds/2018.1-TropicalHazards-BI/issues/46">46</a>
      </td>
      <td>Refatorar tópico Posicionamento do Documento de Visão</td>
      <td><b>1</b></td>
      <td>Nova</td>      
    </tr>
    <tr>
      <td>
        <a href="https://github.com/fga-gpp-mds/2018.1-TropicalHazards-BI/issues/45">45</a>
      </td>
      <td>Refatorar Introdução do Documento de Visão</td>
      <td><b>1</b></td>
      <td>Nova</td>      
    </tr>
    <tr>
      <td>
        <a href="https://github.com/fga-gpp-mds/2018.1-TropicalHazards-BI/issues/53">53</a>
      </td>
      <td>Produzir tópico Representação da Arquitetura do Documento de Arquitetura</td>
      <td><b>5</b></td>
      <td>Nova</td>      
    </tr>
    <tr>
      <td>
        <a href="https://github.com/fga-gpp-mds/2018.1-TropicalHazards-BI/issues/54">54</a>
      </td>
      <td>Configuração de ambiente de desenvolvimento back-end</td>
      <td><b>5</b></td>
      <td>Nova</td>      
    </tr>
    <tr>
      <td>
        <a href="https://github.com/fga-gpp-mds/2018.1-TropicalHazards-BI/issues/55">55</a>
      </td>
      <td>Configuração de CI e coletor de métricas</td>
      <td><b>3</b></td>
      <td>Nova</td>      
    </tr>
    <tr>
      <td>
        <a href="https://github.com/fga-gpp-mds/2018.1-TropicalHazards-BI/issues/41">41</a>
      </td>
      <td>Documentar metodologia utilizada no projeto</td>
      <td><b>2</b></td>
      <td>Nova</td>      
    </tr>
    <tr>
      <td>
        <a href="https://github.com/fga-gpp-mds/2018.1-TropicalHazards-BI/issues/18">18</a>
      </td>
      <td>Treinamento de Vue.ks</td>
      <td><b>3</b></td>
      <td>Nova</td>      
    </tr>
    <tr>
      <td>
        <a href="https://github.com/fga-gpp-mds/2018.1-TropicalHazards-BI/issues/7">7</a>
      </td>
      <td>Produzir artefato RoadMap</td>
      <td><b>8</b></td>
      <td class="tdDebito">Débito - <a href="">Sprint 01</a></td>      
    </tr>
    <tr>
      <td>
        <a href="https://github.com/fga-gpp-mds/2018.1-TropicalHazards-BI/issues/5">5</a>
      </td>
      <td>Produzir artefato TAP</td>
      <td><b>3</b></td>
      <td class="tdDebito">Débito - <a href="">Sprint 01</a> </td>      
    </tr>
  </tbody>
</table>

<b>Total de pontos:</b> 35 

## Papéis
<b>Scrum Master:</b> Matheus Batista

<b>DevOps:</b> Arthur Assis

<b>Arquiteto:</b> Iago Carvalho

<b>Especialista de UX\UI:</b> André de Sousa

<b>Product Owner:</b> Renata Souza

## Pareamento
Sem pareamentos definidos ainda, a equipe está se auto-organizando de forma entregar as documentações necessárias.

## Focos de melhoria

### Comunicação
A comunicação entre a equipe ainda está deixando a desejar, alguns membros não adotaram completamente o Slack, que está sendo utilizado como principal meio de comunicação.

### Escopo
O escopo ainda não está claro para a equipe, existe muitas dúvidas sobre o que entrará ou não no escopo do projeto, pois o problema gira em torno de vários sub-projetos.

### Organização
O planejamento da Sprint passada deixou muito a desejar, pois não foi feito de forma organizada, foi uma reunião emergencial.

### Organização de MDS
Os membros do time de MDS estão sofrendo com problemas de comunicação entre os membros do time, logo eles não conseguem organizar a realização das tarefas.

